---
title: "Derivatios e Risco"
shorttitle: "Derivatios e Risco"
author: "Glauber \\and Matheus \\and Rafael"
date: "`r format(Sys.Date(), '%d-%m-%Y')`"
#bibliography: library.bib
output: 
  beamer_presentation:
    theme: "Madrid"
    colortheme: "cf"
    keep_tex: true
    incremental: false
    #fig_width: 10
    #fig_height: 10
    fig_caption: false
    slide_level: 2
    #template: artigo-template.tex
    includes: 
      in_header: cf-header.tex
      before_body: cf-bb.tex
---

```{r setup, include=FALSE}
knitr::opts_chunk$set(echo = FALSE)
```


```{r inicio, include=FALSE}
library(ggplot2)
library(rugarch)
library(xts)
```

# Derivativos

## Contratos que derivam seu valor de outro ativo 

Os derivativos são:

- Instrumentos financeiros que derivam seu valor de um ativo subjacente.

- Contrato pré-acordado entre as contrapartes.

- Negociados em bolsa ou mercado de balcão (OTC).

## Comprar ou vender um ativo no futuro

- Contrato Futuro ou Termo - comprar ou vender um ativo em uma data
futura por um preço determinado.

- Futuro - ajustes diários e variados ativos subjacentes.

- Termo - margem de garantia, incidência de juros e ações como ativo
subjacente.

- Ambos contratos são negociados em bolsa.

# Opções, Futuros e Swaps

## Opções



## Futuros



## Swaps


# Risco

## Probabilidade de eventos adversos


## VaR - Valor em Risco


## ES - _Expected Shortfall_

## _Stress Test_



