---
title: "Derivatios e Risco"
shorttitle: "Derivatios e Risco"
author: "Glauber \\and Matheus \\and Rafael"
date: "`r format(Sys.Date(), '%d-%m-%Y')`"
#bibliography: library.bib
output: 
  beamer_presentation:
    theme: "Madrid"
    colortheme: "cf"
    keep_tex: true
    incremental: false
    #fig_width: 10
    #fig_height: 4
    fig_caption: false
    slide_level: 2
    #template: artigo-template.tex
    includes: 
      in_header: cf-header.tex
      before_body: cf-bb.tex
---

```{r setup, include=FALSE}
knitr::opts_chunk$set(echo = FALSE)
```


```{r inicio, include=FALSE}
library(ggplot2)
library(rugarch)
library(xts)
```

# Derivativos

## Contratos que derivam seu valor de outro ativo 

Os derivativos são:

- Instrumentos financeiros que derivam seu valor de um ativo subjacente.

- Contrato pré-acordado entre as contrapartes.

- Negociados em bolsa ou mercado de balcão (OTC).

# Opções, Futuros e Swaps

## Opções



## Futuros

## Comprar ou vender um ativo no futuro

- Contrato Futuro ou Termo - comprar ou vender um ativo em uma data
futura por um preço determinado.

- Futuro - ajustes diários e variados ativos subjacentes.

- Termo - margem de garantia, incidência de juros e ações como ativo
subjacente.

- Ambos contratos são negociados em bolsa.

## Swaps


# Risco

## Probabilidade de eventos adversos

- _Risco_ – Fortemente relacionado a incerteza. Chance de
acontecimento de um evento que impacte o resultado de uma
operação financeira. Pode ser decomposto em fatores.

- _Risco de mercado_ – oscilações do mercado.

- _Risco de crédito_ – default da contra-parte.

- _Risco de juros _– oscilações nas taxas de juros.

- _Risco de liquidez_ - não poder comprar ou vender a tempo.

- _Risco do modelo_ - uso de um modelo incorreto.

- _Risco operacional_ - risco do negócio da empresa.

## Várias medidas de risco podem ser utilizadas

As principais são: 

- Valor em Risco - VaR

- _Expected Shortfall_ - ES

Outras:

- Volatilidade histórica

- Semi-Deviation

- Sharpe Ratio

- Information Ratio

- Omega Ratio


## VaR - Valor em Risco

- _VaR_ - Valor em Risco: medida da máxima perda potencial com uma dada probabilidade em um horizonte pré-definido.

$$
VaR_\alpha^t=\inf\{F_{L_{t+1}} | \mathcal{H}_t(\mathcal{L}) \geq \alpha\}
$$

Problemas associados ao VaR:

- Não informa nada sobre a cauda da distribuição.

- Não é subaditivo em alguns casos, portanto, não é uma medida coerente de risco.

## ES - _Expected Shortfall_

- _ES_ - _Expected Shortfall_: também conhecido como Conditional VaR - CVaR, é o valor esperado de uma perda, dado que esta tenha violado o valor do VaR.

$$
ES_\alpha^t=E[L_{t+1} | L_{t+1} > VaR_\alpha^t]=\frac{1}{1-\alpha}\int_{\alpha}^{1}q_u(F_L)du
$$

- Surgiu para contornar os problemas do VaR.

- É coerente e possui informação sobre a cauda.

- Adotado pelo Comitê de Basileia

## Diversas maneiras de calcular VaR e ES

Tanto o VaR quanto o ES podem ser calculados:

- Simulação histórica

- Paramétrico (Normal, t-Student)

- Paramétrico modificado (Cornish-Fisher)

- Semi-paramétrico (teoria do valor extremo)

## VaR e ES na distribuição de perdas

\includegraphics[width=4.8in, height=3.2in]{./figs/VaR.png}

## Evolução de LAME4 e NATU3

\includegraphics[width=4.8in, height=3.2in]{./figs/precos.pdf}

## Cálculo das medias de risco

\includegraphics[width=4.8in, height=3.2in]{./figs/VaR_carteira.png}

## _Stress Test_

- Surge após a crise financeira global de 2008-09

- Projeções de perdas em um cenário extremo para avaliar a adequação da tomada de risco

- Período de 1 ano de grandes perdas como base das projeções

- Ao valor do VaR deve ser adicionado o _Stressed VaR_

## Simulação de Monte Carlo em cenário de _stress_

**Incluir os dados da simulação**

\includegraphics[width=4.6in, height=3in]{./figs/Caminhos.png}


## Perguntas e Respostas

## Basileia

- “The Committee requires banks to calculate a **stressed value-at-risk** taking
into account a **one-year observation period** relating to significant
losses, which must be calculated in addition to the value-at-risk based on
the most recent one-year observation period.” Revisions to the Basel II Market Risk Framework, 2011

- on Banking Supervision, Basel Committee. Fundamental review of the trading book: A revised market risk framework. 2013. Disponível em: <http://www.bis.org/publ/bcbs265.pdf>. Estipula o ES a 97.5% como a medida de risco de mercado a ser utilizada no futuro.

## VaR normal e simulação histórica

\includegraphics[width=4.8in, height=3.2in]{./figs/ret_var.pdf}

## Simulação de Monte Carlo Histogramas Retornos 10d

\includegraphics[width=4.8in, height=3.2in]{./figs/MC_hist.png}

## Formulário

Movimento Browniano: $\ln(P_t/P_{t-1})\sim\Phi[(\mu-\frac{\sigma^2}{2})T, \, \sigma\sqrt T]$

Retorno continuamente composto: $\lim\limits_{n\rightarrow\infty}(1+\frac{r}{n})^n=e^r$

Black-Scholes: 

Futuro: 

$VaR_\alpha=\ \mathbf{\omega^\prime\mu}+\sigma \varPhi^{-1}(\alpha)$

$ES_\alpha=\ \mathbf{\omega^\prime\mu}+\sigma \frac{1}{1-\alpha}\phi[\varPhi^{-1}(\alpha)]$

$\sigma^2=\ \mathbf{\omega^\prime \varSigma\ \omega}$
