---
title: "Derivatios e Risco"
shorttitle: "Derivatios e Risco"
author: "Glauber \\and Matheus \\and Rafael"
date: "`r format(Sys.Date(), '%d-%m-%Y')`"
#bibliography: library.bib
output: 
  beamer_presentation:
    theme: "Madrid"
    colortheme: "cf"
    keep_tex: true
    incremental: false
    #fig_width: 10
    #fig_height: 4
    fig_caption: false
    slide_level: 2
    #template: artigo-template.tex
    includes: 
      in_header: cf-header.tex
      before_body: cf-bb.tex
---

```{r setup, include=FALSE}
knitr::opts_chunk$set(echo = FALSE)
```


```{r inicio, include=FALSE}
library(ggplot2)
library(rugarch)
library(xts)
```

# Derivativos

## Contratos que derivam seu valor de outro ativo 

Os derivativos são:

- Instrumentos financeiros que derivam seu valor de um ativo subjacente.

- Contrato pré-acordado entre as contrapartes.

- Negociados em bolsa ou mercado de balcão (OTC).

## Comprar ou vender um ativo no futuro

- Contrato Futuro ou Termo - comprar ou vender um ativo em uma data
futura por um preço determinado.

- Futuro - ajustes diários e variados ativos subjacentes.

- Termo - margem de garantia, incidência de juros e ações como ativo
subjacente.

- Ambos contratos são negociados em bolsa.

# Opções, Futuros e Swaps

## Opções



## Futuros



## Swaps


# Risco

## Probabilidade de eventos adversos

- _Risco_ – Fortemente relacionado a incerteza. Chance de
acontecimento de um evento que impacte o resultado de uma
operação financeira. Pode ser decomposto em fatores.

- _Risco de mercado_ – oscilações do mercado.

- _Risco de crédito_ – default da contra-parte.

- _Risco de juros _– oscilações nas taxas de juros.

- _Risco de liquidez_ - não poder comprar ou vender a tempo.

- _Risco do modelo_ - uso de um modelo incorreto.

- _Risco operacional_ - risco do negócio da empresa.

## VaR - Valor em Risco

- _VaR_ - Valor em Risco: medida da máxima perda potencial com uma dada probabilidade em um horizonte pré-definido.

$$
VaR_\alpha^t=\inf\{F_{L_{t+1}} | \mathcal{H}_t(\mathcal{L}) \geq \alpha\}
$$

Problemas associados ao VaR:

- Não informa nada sobre a cauda da distribuição.

- Não é subaditivo em alguns casos, portanto, não é uma medida coerente de risco.

## ES - _Expected Shortfall_

- _ES_ - _Expected Shortfall_: também conhecido como Conditional VaR - CVaR, é o valor esperado de uma perda, dado que esta tenha violado o valor do VaR.

$$
ES_\alpha^t=E[L_{t+1} | L_{t+1} > VaR_\alpha^t]=\frac{1}{1-\alpha}\int_{\alpha}^{1}q_u(F_L)du
$$

- Surgiu para contornar os problemas do VaR.

- É coerente e possui informação sobre a cauda.

- Adotado pelo Comitê de Basileia

## Diversas maneiras de calcular VaR e ES

Tanto o VaR quanto o ES podem ser calculados:

- Simulação histórica

- Paramétrico (Normal, t-Student)

- Paramétrico modificado (Cornish-Fisher)

- Semi-paramétrico (teoria do valor extremo)

## VaR e ES na distribuição de perdas

\includegraphics[width=4.8in, height=3.2in]{./figs/VaR.png}

## Evolução de LAME4 e NATU3

\includegraphics[width=4.8in, height=3.2in]{./figs/precos.pdf}

## VaR normal e simulação histórica

\includegraphics[width=4.8in, height=3.2in]{./figs/ret_var.pdf}

## _Stress Test_

## Perguntas e Respostas

## Basileia

- on Banking Supervision, B. C. Fundamental review of the trading book: A revised market risk framework. 2013. Disponível em: <http://www.bis.org/publ/bcbs265.pdf>.

